【裁判字號】    99,消債更,171
【裁判日期】    991210
【裁判案由】    更生
【裁判全文】
臺灣桃園地方法院民事裁定           99年度消債更字第171號
聲  請  人
即  債務人  徐文雄
上列聲請人因消費者債務清理事件聲請更生，本院裁定如下：
    主  文
債務人徐文雄自中華民國九十九年十二月十四日下午五時起開始
更生程序。
命司法事務官進行本件更生程序。
    理  由
一、按法院開始更生程序之裁定，應載明其年、月、日、時，並
    即時發生效力；次按法院裁定開始更生或清算程序後，得命
    司法事務官，進行更生或清算程序，必要時，得選任律師、
    會計師或其他適當之自然人或法人一人為監督人或管理人，
    消費者債務清理條例第45條第1 項及第16條第1 項分別定有
    明文。
二、本件聲請意旨略以：聲請人於民國99年間曾以書面向最大債
    權銀行國泰人壽保險股份有限公司申請協商債務清償方案，
    該公司提供之還款方案係「180 期、0 ％利率、每月清償新
    臺幣（下同）5,600 元」；惟因聲請人98年度每月平均薪資
    約28,127元，如扣除台新資產管理股份有限公司（下稱台新
    資產管理公司）及摩根聯邦資產管理股份有限公司（下稱摩
    根資產管理公司）每月強制執行1/3 薪資後，僅餘約18,727
    元，如再扣除每月支出包含伙食費、交通費、電話費、水電
    費、母親龔鳳嬌扶養費、房屋貸款、所得稅、醫療費及生活
    用品等費用（其中水電費、扶養費及房屋貸款等部分均係與
    胞弟分擔1/2 ）約18,998元後，幾已無剩餘，根本無力負擔
    最大債權銀行所提出之前開還款方案，以致協商無法成立，
    足見聲請人確有不能清償債務之情事；又聲請人無擔保或無
    優先權之債務總額未逾1,200 萬元，亦未經法院裁定開始清
    算程序或宣告破產，爰依法聲請更生等語。
三、按消費者債務清理條例立法意旨，乃在幫助陷於經濟上困境
    之債務人，得藉由更生或清算程序，走出經濟困境，避免走
    向絕路，實現憲法所保障之生命權。經查：聲請人所主張上
    情，業據其提出財產及收入狀況說明書、債權人清冊、前置
    協商不成立通知書、財團法人金融聯合徵信中心綜合信用報
    告、勞工保險被保險人投保資料表、聲請人及其母親龔鳳嬌
    之97、98年度綜合所得稅各類所得清單、財產歸屬清單、戶
    籍謄本、電費收據、電信費帳單、診斷證明書、身心障礙手
    冊、本院執行命令、陳報狀、99年1 至9 月份薪資明細、在
    職證明書、房屋貸款繳息紀錄及貸款證明等件在卷為證（參
    見本院卷第8 至49、54至66頁），經核與其所述大致相符。
    而聲請人99年1 至9 月份平均每月薪資約為27,728元，有上
    開期間薪資明細附卷可稽（參見本院卷第56至59頁），倘扣
    除與最大債權銀行間協商每月還款5,600 元、與其胞弟分擔
    每月房屋貸款及母親龔鳳嬌扶養費各1/2 即3,982 元與3,00
    0 元（房屋貸款部分因未逾一般租屋市價水準，故應准予提
    列）、台新資產管理公司及摩根資產管理公司每月強制扣薪
    1/3 即約9,243 元後，僅餘5,903 元，顯不足以維持聲請人
    之個人基本生活需要；復觀諸聲請人所提出之前揭財產歸屬
    資料清單（參見本院卷第35頁），聲請人名下並無任何財產
    ，堪認本件聲請人確有不能清償債務之情事。此外，本件又
    查無聲請人有消費者債務清理條例第6 條第3 項、第8 條或
    第46條各款所定駁回更生聲請之事由存在，則聲請人聲請更
    生，應屬有據；並依首揭規定命司法事務官進行本件更生程
    序，爰裁定如主文。
中    華    民    國    99    年    12    月    10    日
                  民事第一庭  法  官  陳振嘉
正本係照原本作成。
本件不得抗告。
中    華    民    國    99    年    12    月    10    日
                              書記官  谷貞豫

司法院資訊處製作；財團法人民間司法改革基金會備份。
